【裁判字號】    89,上易,1271
【裁判日期】    890429
【裁判案由】    竊盜
【裁判全文】
臺灣高等法院刑事判決                八十九年度上易字第一二七一號
    上  訴  人
    即  被  告  甲○○
右上訴人，因竊盜案件，不服臺灣基隆地方法院，八十九年度訴字第三七號，中華民
國八十九年一月三十一日第一審判決（起訴案號：台灣基隆地方法院檢察署八十八年
度偵字第七０二四號）提起上訴，本院判決如左：
    主    文
上訴駁回。
    事    實
一、甲○○前於民國八十四年六月十五日因贓物案件，經原審法院判處有期徒刑六月
    ，再經本院駁回上訴確定，甫於八十五年二月十八日縮短刑期執行完畢，仍不知
    悔改，竟基於意圖為自己不法所有之概括犯意，先於八十八年十二月九日上午九
    時許，在基隆市○○路○段一六二號前，以自備鑰匙一支，徒手竊取乙○○所有
    車號ＧＮＸ─一五０號機車一輛，得手後供己騎乘。甲○○復於同年月十日凌晨
    三時三十分許，騎乘上開竊得之機車，尋找竊盜之標的，在基隆市○○街二五五
    號前，以自備客觀上具有殺傷力之油壓剪、鐵橇、螺絲起子各一支，將丙○○所
    有車號ＧＶ─一七四九號自用小貨車之門鎖損壞（未具告訴），並竊取車內之棉
    被一條，得手後，甫為丙○○鄰居發現，告知丙○○而報警當場查獲，並扣得上
    開甲○○所有供犯罪所用之油壓剪、鐵橇、螺絲起子及鑰匙各一支。
二、案經基隆市警察局第一分局報告台灣基隆地方法院檢察署檢察官偵查起訴。
    理    由
一、訊具上訴人即被告甲○○（下稱被告）雖坦承竊取右開機車之事實不諱，惟矢口
    否認有攜帶油壓剪等物竊取棉被之事實，辯稱：伊沒有偷棉被，亦無攜帶兇器云
    云，然查：右開事實，業據被告於警訊中坦承不諱，核與被害人乙○○於警訊中
    、丙○○於警訊、原審訊問時所為指述相符，並有贓物認領保管收據二紙在卷為
    憑，復有如主文第二項所示之物扣案足佐，徵諸被害人丙○○到庭證稱：被告用
    剪刀破壞我附加在車門上之鎖，鄰居告訴我，我追過去，他才將棉被丟棄逃跑等
    語，顯然被告有使用油壓剪方能毀損被害人丙○○車門上之鎖，並已竊得棉被一
    條之事實無誤，被告空言否認，不足採信。又被告係第一次竊得機車後，始從事
    第二次竊盜行為，此為被告所不否認，而被告第二次竊盜行為既為八十八年十二
    月十日凌晨三時三十分許，則被告第一次竊盜行為時間應為八十八年十二月九日
    無誤，此與被害人乙○○所為指述相符，被告辯稱：係八十八年十二月十日云云
    ，尚有誤會。綜上所述，本件事證明確，犯行洵堪認定。
二、核被告所為，係犯刑法第三百二十條第一項之竊盜罪、同法第三百二十一條第一
    項第三款之加重竊盜罪。被告前後二次竊盜行為，時間緊密，所犯構成要件相同
    ，顯係基於概括犯意為之，應依連續犯之例以較重之刑法第三百二十一條第一項
    第三款加重竊盜一罪論處，並加重其刑。被告前於八十四年六月十五日因贓物案
    件，經原審判處有期徒刑六月，再經本院駁回上訴確定，甫於八十五年二月十八
    日縮短刑期執行完畢，此有台灣基隆地方法院檢察署刑案資料查註紀錄表在卷為
    憑，其於五年內再犯有期徒刑以上之本罪，為累犯，依法遞加重其本刑。
三、原審適用刑法第五十六條，第三百二十一條第一項第三款，第四十七條，第三十
    八條第一項第二款審酌被告前後數次竊盜行為，猶知法犯法及其素行、品行、智
    識、犯罪手段、所生損害及犯後態度等一切情狀，量處有期徒刑一年。至扣案如
    主文第二項所示之物，為被告所有供犯罪所用之物，依法宣告沒收。經核認事用
    法及量刑均無不合，被告上訴意旨否認持兇器竊事實，既核與被害人丙○○所
    述不合，被告又係經警當場逮捕之現行犯，並執有可供兇器用之行竊工具（詳事
    實欄所載）上訴核無理由應予駁回。
據上論斷，應依刑事訴訟法第三百六十八條判決如主文。
本案經檢察官彭坤業到庭執行職務。
中    華    民    國    八十九    年       四       月      二十九      日
                            台灣高等法院刑事第十八庭
                                審判長法  官  吳      敦
                                      法  官  林  陳  松
                                      法  官  吳  明  峰
右正本證明與原本無異。
不得上訴。
                                      書記官  李  華  安
中    華    民    國    八十九    年       五       月        二        日
附錄論罪法條：
刑法第三百二十一條第一項第三款：
犯竊盜罪而有左列情形之一者，處六月以上五年以下有期徒刑：
三、攜帶兇器而犯之者。


司法院資訊處製作；財團法人民間司法改革基金會備份。
